【裁判字號】    97,訴,1286
【裁判日期】    971007
【裁判案由】    強盜等
【裁判全文】
臺灣臺南地方法院刑事判決              97年度訴字第1286號
公  訴  人  臺灣臺南地方法院檢察署檢察官
被      告  丁○○
                    （現於臺灣臺南看守所羈押）
指定辯護人  陳文欽律師
上列被告因強盜等案件，經檢察官提起公訴（97年度偵字第9451
號），本院判決如下：
    主  文
丁○○犯攜帶兇器竊盜罪，累犯，處有期徒刑壹年，扣案如附表
所示編號一至八之物均沒收；又犯攜帶兇器毀壞門扇強盜未遂罪
，累犯，處有期徒刑肆年，扣案如附表所示編號一至八之物均沒
收。應執行有期徒刑肆年拾月，扣案如附表所示編號一至八之物
均沒收。
    事  實
一、丁○○前曾因竊盜案件，經臺灣高雄地方法院以90年度易字
    第3451號刑事判決判處有期徒刑1年6月確定，於民國95年3
    月28日縮短刑期假釋，並於95年4月25日假釋期滿執行完畢
    。詎其仍不知悔改，竟基於意圖為自己不法所有之犯意，
    攜帶其所有客觀上可供作兇器使用之電動螺絲起子1把、Ｔ
    型螺絲起子（起訴書誤載為Ｔ字型扳手）3支、中心沖1支、
    剪刀1支、六角扳手1支、螺絲扳手（起訴書誤載為螺絲起子
    ）1支以及鑰匙6串、遙控器1個等物（如附表所示編號一至
    八之物），於97年7月1日凌晨5時許，至高雄縣岡山鎮○○○路116巷6弄2號前，因見甲○○所有之牌照號碼M6E-933
    號重型機車停置該處，遂以客觀上可供作兇器使用之Ｔ型螺
    絲起子1支（即警卷扣押物品目錄表編號2-1之螺絲起子）插
    入上開機車之鎖孔，扭轉並發動而竊取之，得手後，供作代
    步之用。其復另基於意圖為自己不法所有之犯意，騎乘上
    開竊得之M6E-933號機車，攜帶上開客觀上可供作兇器使用
    之電動螺絲起子1把、Ｔ型螺絲起子3支、中心沖1支、剪刀1
    支、六角扳手1支、螺絲起子1支以及鑰匙6串、遙控器1個，
    於97年7月1日上午7時10分許，至臺南縣官田鄉○○村○○
    街272號丙○○之住宅，以上開Ｔ型螺絲起子1支（即警卷扣
    押物品目錄表編號2-1之螺絲起子）插入上址大門門鎖加以
    破壞（毀壞構成門之一部之鎖，即毀壞門扇）而進入之，於
    翻動屋內財物尚未得手時，因遭屋主丙○○發現而奔離現場
    ，跨騎上開機車欲逃跑之際，經丙○○自右後方環抱欲加以
    逮捕時，丁○○為脫免逮捕竟持Ｔ型螺絲起子1支刺擊丙○○左肩之強暴手段，導致機車不穩而翻倒，丁○○及丙○○
    亦均因而摔倒在地，以致丙○○受有因摔倒所導致之左右手
    肘擦傷、右膝擦傷之傷害及左肩被上開螺絲起子刺擊劃傷（
    呈長條形，由前往後，長約6公分）之傷害（傷害部分未據
    告訴），經警前往處理，扣得如附表所示編號一至編號八之
    電動螺絲起子1把、Ｔ型螺絲起子3支、中心沖1支、剪刀1支
    、六角扳手1支、螺絲扳手1支以及鑰匙6串（共22把，起訴
    書誤載為鑰匙1串）、遙控器1個等物。
二、案經甲○○、丙○○訴由臺南縣警察局麻豆分局報請臺灣臺
    南地方法院檢察署檢察官偵查起訴。
    理  由
一、訊據被告丁○○對於其攜帶如附表所示編號一至八之物，於
    97年7月1日凌晨5時許，至高雄縣岡山鎮○○○路116巷6弄2
    號，以客觀上可供作兇器使用之Ｔ型螺絲起子1支（即警卷
    扣押物品目錄表編號2-1之螺絲起子）竊取甲○○所有之牌
    照號碼M6E-933號重型機車乙節，坦承不諱，核與告訴人甲○○於警詢時所指訴及其於檢察官偵查中所證述之情節相符
    ，並有贓物認領保管單、扣押物品目錄表、車輛協尋電腦輸
    入單、車輛尋獲電腦輸入單各1紙、照片17張附卷可稽。此
    外，並有如附表所示編號一至八之物扣案可資佐證。事證明
    確，被告此部分之犯行，洵堪認定。
二、訊據被告丁○○固不否認其有於97年7月1日上午7時10分許
    ，騎乘上開竊得之M6E-933號重型機車，攜帶附表所示編號
    一至八之物至臺南縣官田鄉○○村○○街272號丙○○之住
    宅，以上開Ｔ型螺絲起子1支（即警卷扣押物品目錄表編號
    2-1 之螺絲起子）插入上址大門門鎖加以破壞（毀壞構成門
    之一部之鎖，即毀壞門扇）而進入之，於翻動屋內財物尚未
    得手之際，因遭屋主丙○○發現而奔離現場，騎上開機車欲
    逃跑，經丙○○自右後方環抱欲加以逮捕之事實，惟其先辯
    稱：「我沒有拿螺絲起子刺丙○○，因為當時丙○○抓我的
    時候，我已經坐在機車上要離開，他抓住我時我們兩個人就
    一起跌倒在地，他可能是倒地擦傷的」，後又辯稱：「丙○○追我時，我就已經騎上機車，後來我們二人一同摔倒，我
    又再騎上機車，有可能是摔倒時（不小心）刺到他的，我並
    沒有拿螺絲起子刺他」云云。經查：
(1)、被告上開犯行有扣押物品目錄表及診斷證明書各1紙、照片
    17張附卷可稽，並有如附表所示編號一至八之物扣案可資佐
    證。
(2)、證人即告訴人丙○○於97年7月16日檢察官偵查中證稱：「
    97 年7月1日上午7時10分許，我自臥室出來，看見被告在我
    家內翻東西，他嚇一跳跑掉，我就追出去，看見他有預備一
    台機車沒有熄火，他跳上機車要騎走，但馬上被我抱住，他
    就摔車」，「他要掙脫的時候，拿起子刺我，我的左肩膀受
    傷」，「沒有任何財物損失，但大門門鎖被他撬壞」等語。
    其於本院97年9月23日審理時證稱：當時我發現對方（被告
    ）頭戴安全帽在那裡翻東西，他看到我後，就馬上跑掉，我
    追了出去，之後他就騎上機車，我從後抱住他，他右手催機
    車油門，左手從口袋拿出起子往後刺向我，我左邊肩膀上遭
    刺傷（有一道劃傷），之後被告與我同時摔倒。被告刺我時
    ，我當時無法反抗，因為當時我要抱住他，被告是在摔倒之
    前拿起子刺我的，診斷證明書中，未記載我肩膀有受傷，是
    因當時只有對摔車部分的傷勢驗傷，之後我回去才發現肩膀
    受傷的等語。經本院當庭勘驗證人左肩上方由前往後有一呈
    長型已癒合之劃傷約6公分，核與證人上開所言相符，有筆
    錄及當庭拍照存證之照片2張附卷可憑。
(3)、綜上所述，足認被告上開所辯係屬事後畏罪避重就輕之詞，
    應不足採信。事證明確，被告此部分之犯行，應堪認定。
三、按扣案如附表編號一至六之工具均係質地堅硬且外型尖銳之
    物，客觀上足以危害他人生命、身體之安全，具有危險性，
    自屬兇器。被告丁○○攜帶可為兇器使用之Ｔ型螺絲起子等
    物竊盜以及攜帶可為兇器使用之Ｔ型螺絲起子等物毀壞門扇
    竊盜未遂（合於刑法第321條第2項、第1項第2款、第3款之
    情形），為脫免逮捕而當場施以強暴之手段刺擊告訴人丙○○，核其所為，係犯刑法第321條第1項第3款之攜帶兇器竊
    盜罪（起訴書原誤載為刑法第320條第1項之竊盜罪，經到庭
    之檢察官主動更正為刑法第321條第1項第3款之攜帶兇器竊
    盜罪）及刑法第329條、第330條第2項、第1項之攜帶兇器毀
    壞門扇強盜未遂罪。其上開強盜未遂部分乃屬刑法第25條第
    1項之未遂犯，爰依刑法第25條第2項之規定減輕其刑。被告
    所犯上開攜帶兇器竊盜及攜帶兇器毀壞門扇強盜未遂二罪間
    ，犯意各別，行為互殊，應分論併罰。又被告前曾因竊盜案
    件，經臺灣高雄地方法院以90年度易字第3451號刑事判決判
    處有期徒刑1年6月確定，於95年3月28日縮短刑期假釋，並
    於95年4月25日假釋期滿執行完畢之事實，有刑案資料查註
    紀錄表及臺灣高等法院被告前案紀錄表在卷可稽，其於執行
    完畢後5年以內故意再犯本件有期徒刑以上之上開二罪，為
    累犯，均應依刑法第47條第1項之規定加重其刑，其中被告
    所犯之攜帶兇器毀壞門扇強盜未遂罪部分並先加後減。審酌
    被告之品行不佳、智識教育程度為高中畢業、經濟生活狀況
    不佳、所生之危害、其年輕力壯不思努力工作，竟因無錢施
    用毒品而行竊（見其於97 年7月1日檢察官偵查中之自白）
    ，復於行跡敗露被丙○○追趕之際，以Ｔ型螺絲起子行兇，
    以及其於事後尚避重就輕，對於其上開攜帶兇器毀壞門扇強
    盜未遂之犯行並無悔意等一切情狀，爰分別量處如主文所示
    之刑，並定其應執行刑為有期徒刑4年10月，以示懲儆。扣
    案如附表所示編號一至八之物，係被告所有，且為供其犯罪
    所用及犯罪預備之物，依刑法第38條第1項第2款規定，均並
    宣告沒收。
據上論斷，應依刑事訴訟法第299條第1項前段，刑法第321條第1
項第3款、第329條、第330條第1項、第2項、第25條第1項、第2
項、第47條第1項、第51條第5款、第38條第1項第2款，判決如主
文。
本案經檢察官乙○○到庭執行職務。
中    華    民    國    97    年    10    月    7     日
                 刑事第一庭   審判長法  官  林英志
                                    法  官  彭喜有
                                    法  官  林勝利
以上正本證明與原本無異
如不服本判決應於收受本判決後10日內向本院提出上訴書狀，並
應敘述具體理由。如未敘述上訴理由者，應於上訴期間屆滿後20
日內向本院補提理由書狀（均須按他造當事人之人數附繕本）「
切勿逕送上級法院」。
                                    書記官  陳世勳
中    華    民    國    97    年    10    月    7     日
附表：
┌───┬──────────┬───────────┐
│編號  │    扣案物名稱      │    數   量           │
├───┼──────────┼───────────┤
│1     │電動螺絲起子        │壹把                  │
│      │                    │                      │
├───┼──────────┼───────────┤
│2     │Ｔ型螺絲起子        │參支                  │
│      │（警卷扣押物品目錄表│                      │
│      │  編號：2-1、2-2、  │                      │
│      │  2-3）             │                      │
├───┼──────────┼───────────┤
│3     │中心沖              │壹支                  │
├───┼──────────┼───────────┤
│4     │剪刀                │壹支                  │
├───┼──────────┼───────────┤
│5     │六角扳手            │壹支                  │
├───┼──────────┼───────────┤
│6     │螺絲扳手            │壹支                  │
├───┼──────────┼───────────┤
│7     │鑰匙                │陸串（計貳拾貳把）    │
├───┼──────────┼───────────┤
│8     │遙控器              │壹個                  │
└───┴──────────┴───────────┘
附錄本案論罪科刑法條全文：
中華民國刑法第321條
犯竊盜罪而有左列情形之一者，處六月以上、五年以下有期徒刑
：
一、於夜間侵入住宅或有人居住之建築物、船艦或隱匿其內而犯
    之者。
二、毀越門扇、牆垣或其他安全設備而犯之者。
三、攜帶兇器而犯之者。
四、結夥三人以上而犯之者。
五、乘火災、水災或其他災害之際而犯之者。
六、在車站或埠頭而犯之者。
前項之未遂犯罰之。
中華民國刑法第329條
竊盜或搶奪，因防護贓物、脫免逮捕或湮滅罪證，而當場施以強
暴脅迫者，以強盜論。
中華民國刑法第330條
犯強盜罪而有第321條第1項各款情形之一者，處7年以上有期徒
刑。
前項之未遂犯罰之。


司法院資訊處製作；財團法人民間司法改革基金會備份。
